【裁判字號】    95,裁,2668
【裁判日期】    951127
【裁判案由】    撫慰金
【裁判全文】
最  高  行  政  法  院  裁  定
                                     95年度裁字第02668號
抗  告  人  甲○○
訴訟代理人  黃文潭
上列抗告人因與相對人臺北市信義區興雅國民小學間撫慰金事件
，對於中華民國94年12月28日臺北高等行政法院93年度再字第65
號裁定提起抗告。本院裁定如下︰
    主  文
抗告駁回。
抗告訴訟費用由抗告人負擔。
    理  由
一、按抗告法院認抗告為不合法或無理由者，應為駁回抗告之裁
    定。
二、本件原審以抗告人主張所發現未經斟酌之證物係指臺北市政
    府教育局87年5月19日北市教人字8722867400號函文，惟該
    函文業經抗告人於91年10月22日就原審法院90年度訴字第45
    12號裁定向最高行政法院提出抗告時，附於其抗告狀作為證
    據使用，此為抗告人所自承，並有該函文附於該抗告卷可憑
    。因此，抗告人所指臺北市政府教育局87年5月19日北市教
    人字8722867400號函既係在前訴訟程序中即已存在，且為抗
    告人所知悉而提出於前揭抗告程序使用，即非屬行政訴訟法
    第273條第1項第13款所謂發見未經斟酌之重要證物。抗告人
    主張該函文雖經提出於最高行政法院之抗告程序，但被最高
    行政法院以其他理由駁回抗告人於該案之抗告，該函文提出
    之事由依然存在，其可作為行政訴訟法第273條第1項第13款
    聲請再審之依據云云，顯無理由，因而駁回抗告人再審之聲
    請。
三、按行政訴訟法第273條第1項第13款所謂發見未經斟酌之重要
    證物者，係指該證物在前訴訟程序中即已存在而當事人不知
    其存在，或雖知有此，而不能使用，現始發現或得使用者而
    言，並以如經斟酌可受較有利益之裁判者為限。若前訴訟程
    序終結後始作成之文件，或當事人於前訴訟程序中即知其存
    在，且無不能使用情形而未提出者，均非現始發見之證物，
    不得據以提起再審之訴或聲請再審。查抗告人之聲請再審，
    所稱發見未經斟酌之證物或得使用之證物，係臺北市政府教
    育局87年5月19日北市教人字8722867400號函，該函業經抗
    告人於91年10月22日就原審法院90年度訴字第4512號裁定向
    本院提出抗告時，附於其抗告狀作為證據使用，則該證據既
    係在前訴訟程序中即已存在，且為抗告人所知悉而提出於前
    揭抗告程序使用，即非屬行政訴訟法第273條第1項第13款所
    謂發見未經斟酌之重要證物。原審法院以其再審之聲請顯無
    理由，裁定予以駁回，於法並無不合。抗告論旨，指摘原裁
    定違誤，請求廢棄，難認有理，應予駁回。
四、依行政訴訟法第104條、民事訴訟法第95條、第78條，裁定
    如主文。
中    華    民    國    95    年    11    月    27    日
                  第六庭審判長法  官  張  登  科
                              法  官  葉  百  修
                              法  官  藍  獻  林
                              法  官  林  清  祥
                              法  官  鄭  小  康
以  上  正  本  證  明  與  原  本  無  異
中    華    民    國    95    年    11    月    28    日
                              書記官  葛  雅  慎


司法院資訊處製作；財團法人民間司法改革基金會備份。
